臺灣高雄地方法院刑事判決　　　　　　　　　　　　九十三年度簡上字第四七六號
　　上　訴　人　臺灣高雄地方法院檢察署檢察官
　　被　　　告　甲○○
右上訴人因被告違反電子遊戲場業管理條例案件，不服本院高雄簡易庭中華民國九十
三年五月二十七日九十三年度簡字第二四五六號第一審判決（聲請簡易判決處刑案號
：九十三年度速偵字第四七三號）；及移
九十三年度偵字第一一六五七號、九十三年度速偵字第六五四號、第六八六號、九十
三年度偵字第一四０三六號、九十三年度偵字第一三五九三號、台灣台南地方法院檢
察署九十三年度偵字第七０三四號），提起上訴，判決如左：
    主  文
原判決撤銷。
甲○○共同以賭博為常業，累犯，處有期徒刑陸月，如易科罰金，以佰元折算壹日
。
扣案如附表所示之電子遊戲機參拾柒台（含ＩＣ板參拾柒塊）及代幣參仟壹佰參拾枚
均沒收。
    事  實
一、甲○○前於民國（下同）九十二年間因違反電子遊戲場業管理條例案件，經本院
    高雄簡易庭判處有期徒刑二月確定，甫於九十三年五月二十四日易科罰金執行完
    畢。
二、甲○○明知未依電子遊戲場業管理條例規定辦理營利事業登記者，不得經營電子
    遊戲場業，竟自九十三年四月四日起至九十三年六月二十八日止，連續在附表編
    號一、三、四、六所示之時間、地點，擺設如附表編號一、三、四、六所示之電
    子遊戲機具，供不特定人把玩，而經營電子遊戲場業。嗣經警於如附表編號一、
    三、四、六所示之時間、地點查獲，並扣得如附表編號一、三、四、六所示之電
    子遊戲機具共二十五台（共含ＩＣ板二十五塊）及代幣九百零八枚。
三、甲○○與附表編號二所示之店員黃天（另經本院高雄簡易庭判處拘役三十日確定
    ），均明知未依電子遊戲場業管理條例規定辦理營利事業登記者，不得經營電子
    遊戲場業，竟共同基於經營電子遊戲場業之犯意聯絡，甲○○並承上開經營電子
    遊戲場業之概括犯意，在附表編號二所示之時間、地點，擺設如附表編號二所示
    之電子遊戲機具，供不特定人把玩，而經營電子遊戲場業。嗣經警於如附表編號
    二所示之時間、地點查獲，並扣得如附表編號二所示之電子遊戲機具五台（含Ｉ
    Ｃ板五塊）及代幣五十八枚。
四、甲○○復與亦明知未依電子遊戲場業管理條例規定辦理營利事業登記者，不得經
    營電子遊戲場業之如附表編號五所示店員劉玉珺（另經公訴人職權不起訴處分）
    ，共同基於經營電子遊戲場業與常業賭博之犯意聯絡，甲○○並承上開經營電子
    遊戲場業之概括犯意，於附表編號五所示之時間及公眾得出入場所之地點，擺設
    如附表編號五所示之賭博電子遊戲機具，由甲○○僱用與其有賭博犯意聯絡之上
    開店員劉玉珺為開分員，擔任現場開分、洗分及兌換賭資之工作，而共同與不特
    定之人賭博財物，並以之為常業。該賭博之方式為：每次均由賭客任選機具，以
    投入十元硬幣開分後押注，猜押賭博機具內由電腦隨機設定之特定圖案，如押中
    ，依倍率不等可在機具內顯示積分，如未押中，投入之硬幣現金即由機具吃入歸
    店東甲○○所得，俟賭客賭玩完畢，再依積分示意上開店員以一比一換算兌領現
    金，藉此射倖之賭博方式與不特定人賭博財物，並牟利維生，以之為常業。嗣於
    附表編號三所示時間、地，為警查獲，並扣得如附表編號五所示之電動賭博機具
    七台（共含ＩＣ板七塊）及代幣二千一百六十四枚。
五、案經高雄市政府警察局前鎮分局移送臺灣高雄地方法院檢察署檢察官聲請簡易判
    決處刑及臺灣高雄地方法院檢察署檢察官暨臺南地方法院檢察署檢察官移送本院
    併案審理。
    理  由
一、被告甲○○未經許可擺設電子遊戲機台，而違法經營電子遊戲場業及常業賭博之
    犯罪事實，業據被告於本院理中坦承不諱，並經證人蔣國柱、程楠展及李重慶即
    在場打玩客人於警訊之證述明確，核與證人即被告所僱用之店員林靜宜、黃天、
    蔡珮玉、劉玉珺及吳燕淑於警、偵訊之證述情節相符，另有營業場所臨檢紀錄表
    、扣押筆錄、扣押物品目錄表、營利事業登記證、保管條、房屋資賃契約書、職
    務報告及照片四十四張等資料在卷可稽，復有附表編號一、二、三、四、六所示
    被告所有非賭博性之電子遊戲機台共三十台（含ＩＣ板三十塊）及機台內代幣九
    百六十六枚，暨附表編號五所示賭博性電子遊戲機台共七台（含ＩＣ板七塊）、
    機台內之代幣二千一百六十四枚等物扣案可證，足認被告自白與事實相符，自可
    採為認定事實之證據。則被告右揭違法經營電子遊戲場業及常業賭博之犯行，堪
    以認定。
二、按未依電子遊戲場業管理條例規定辦理營利事業登記者，不得經營電子遊戲場業
    ，違反者應予處罰，電子遊戲場業管理條例第十五條、第二十二條分別定有明文
    。所謂電子遊戲場「業」，指「業務」而言，而刑法上所謂業務，係以事實上執
    行業務者為標準，指以反覆同種類之行為為目的之社會的活動而言；執行此項業
    務，縱令欠缺形式上之條件，仍無礙於業務之性質。因此不論該事業是否「專營
    」電子遊戲場業，亦不問經營是否需達「一定之規模」，即使於原本所營事業外
    ，兼營電子遊戲場業，或所經營之電子遊戲場不具相當之規模，亦無礙於電子遊
    戲場業管理條例相關規定之適用。又刑法上之所謂常業犯，係指反覆以實施同種
    類行為為目的之社會活動，至於犯罪所得之多寡，是否恃此為唯一之謀生職業，
    則非所問，縱令兼有其他職業，仍無礙於該常業犯罪之成立（參照最高法院九十
    年度台非字第二七六號判決、八十五年度臺上字第五一○號判例意旨參照），被
    告反覆擺設電動賭博遊戲機台經營牟利，足認其係賴此以營生無訛。是核被告未
    依電子遊戲場業管理條例辦理營利事業登記，在上址公眾得出入之場所非法經營
    電子遊戲場業，且以所擺設電子遊戲機台為賭具與不特定之人賭博財物所為，係
    違反電子遊戲場業管理條例第十五條之規定，應依同條例第二十二條論處，及刑
    法第二百六十七條之常業賭博罪。又被告於如附表編號一至六所示之不同地點，
    擺設不同之電子遊戲機，經營時間亦有先後差異，應係數個違法營業行為，其數
    違法營業行為時間緊接，所犯罪名相同，顯係出於概括犯意反覆為之，為連續犯
    ，應依刑法第五十六條規定論以一罪，並加重其刑。公訴人雖僅就被告附表編號
    二部分之犯行聲請簡易判決處刑，未就如附表編號一、三至六所示被告違反電子
    遊戲場業管理條例之犯行、及如附表編號五被告常業賭博犯行起訴，然上開部分
    既經公訴人移送併辦，且分別與已起訴論罪之事實具有連續犯、牽連犯之裁判上
    一罪之關係，依審判不可分之原則，本院自應併予審究。被告與附表編號二、六
    所示之店員等人就前開違反電子遊戲場業管理條例、常業賭博之犯行，分別有犯
    意聯絡及行為分擔，均應論以共同正犯。再被告所犯上開二罪間，有方法、結果
    之牽連關係，應依刑法第五十五條之規定，從一重之常業賭博罪處斷。又被告前
    於九十二年間因違反電子遊戲場業管理條例案件，經本院高雄簡易庭判處有期徒
    刑二月確定，於九十三年五月二十四日易科罰金執行完畢等情，有臺灣高等法院
    被告全國前案紀錄表一紙在卷可稽，其於前案有期徒刑執行完畢後五年內，再犯
    本件有期徒刑以上之罪，為累犯（其行為終了時為九十三年六月二十八日，參照
    最高法院八十三年度台上字第六六九、二八一三號判決意旨，無解其累犯之成立
    ），應依刑法第四十七條之規定加重其刑，並依法遞加之。
三、原審予以論罪科刑固非無見，惟查：（一）如附表編號一、三至六所示之違反電
    子遊戲場業管理條例、常業賭博罪部分，與前開已起訴論罪部分，分別有連續犯
    、牽連犯之裁判上一罪關係，自受起訴效力所及，原審均未及審究，尚有未洽。
    （二）被告所為應成立累犯，原審判決亦未論及，於法自有不合。公訴人上訴意
    旨指摘原判決未及審酌併辦部分，為有理由，自應由本院予以撤銷改判。爰審酌
    被告前甫因違反電子遊戲場業管理條例案件，經本院高雄簡易庭判處有期徒刑二
    月確定，有前揭前案紀錄表在卷可按，復擅自經營電子遊戲場業，更利用機具與
    人賭博，且屢經查獲，一犯再犯，毫不知收斂、悔改，損及公權力威信甚鉅，惟
    念其犯後坦承犯行，態度尚佳，及本件犯罪手法、犯罪所得利益等一切情狀，量
    處如主文第二項所示之刑，並諭知易科罰金之折算標準，以資懲儆。
四、扣案如附表編號五所示之賭博機具共七台（含附於前開機具內之ＩＣ板共七塊）
    及此部份於電動賭博機台內扣得之代幣二千一百六十四枚，均為當場賭博之器具
    及在賭檯之財物（最高法院九十年度台非字第一八九號判決意旨參照），均應依
    刑法第二百六十六條第二項之規定沒收。又如附表編號一、二、三、四、六所示
    之非屬上述賭博電子遊戲機具共三十台（均含附於該機具內之ＩＣ板共三十塊）
    ，及於電子遊戲機具內起出之代幣九百六十六枚，均為被告所有，供其違反本件
    電子遊戲場業管理條例所用之物，亦據被告於各該警訊中供述在卷，均應依刑法
    第三十八條第一項第二款之規定宣告沒收。
據上論斷，應依刑事訴訟法第四百五十五條之一第一項、第三項、第三百六十九條第
一項前段、第三百六十四條、第二百九十九條第一項前段，電子遊戲場業管理條例第
二十二條，刑法第十一條前段、第二十八條、第二百六十七條、第四十七條、第五十
五條、第二百六十六條第二項、第三十八條第一項第二款，罰金罰鍰提高標準條例第
一條前段、第二條，判決如主文。
本案經檢察官乙○○到庭執行職務。
中      華      民      國    九十三    年      八  月    二十七    日
                                    臺灣高雄地方法院刑事第九庭
                                        審判長法  官    孫啟強
                                              法  官    楊宗翰
                                              法  官    張茹棻
右正本證明與原本無異。
不得上訴。
                                              書記官    李忠霖
中      華      民      國    九十三    年      八      月      三十    日
附表
┌───┬─────┬──────┬───────────┬──────┐
│編號  │犯罪時間及│犯罪地點    │扣案之電子遊戲機、代幣│備註        │
│      │查獲情形  │            │及證據                │            │
│      │          │            │                      │            │
├───┼─────┼──────┼───────────┼──────┤
│一    │營業時間自│高雄縣燕巢鄉│「滿貫大亨」二台、「大│台灣高雄地方│
│      │九十三年四│中興路一０七│舞台」二台、「金象王」│法院檢察署檢│
│      │月四日起至│號「富而樂超│一台、「龍鳳」一台、「│察官以九十三│
│      │同年月五日│商」        │魔法球」一台（每台機具│年度偵字第一│
│      │止，嗣於九│            │均含ＩＣ版一塊）及代幣│一六五七號移│
│      │十三年四月│            │六百十一枚。          │送併案審理  │
│      │五日十八時│            │                      │            │
│      │四十分許被│            │                      │            │
│      │查獲。    │            │證據：                │            │
│      │查獲店員：│            │營業場所檢查紀錄表、扣│            │
│      │林靜宜。  │            │押筆錄、扣押物品目錄表│            │
│      │查獲客人：│            │、照片六張、蔣國柱、林│            │
│      │蔣國柱。  │            │靜宜警訊筆錄          │            │
│      │          │            │                      │            │
│      │          │            │                      │            │
├───┼─────┼──────┼───────────┼──────┤
│二    │營業時間自│高雄市前鎮區│「大舞台」二台、「劍龍│台灣高雄地方│
│      │九十三年五│武營路一九五│」、「滿貫大亨」、「魔│法院檢察署檢│
│      │月一日起至│號「富而樂超│法球」各一台（每台機具│察官以九十三│
│      │同年月七日│商」        │均含ＩＣ板一塊）及代幣│年度速偵字第│
│      │止，嗣於九│            │五十八枚。            │四七三號起訴│
│      │十三年五月│            │                      │            │
│      │七日十七時│            │證據：                │            │
│      │二十五分許│            │營業場所檢查紀錄、搜索│            │
│      │被查獲。  │            │扣押筆錄、扣押物品目錄│            │
│      │查獲店員：│            │表、照片四張、營利事業│            │
│      │黃天。    │            │登記證、黃天、程楠展警│            │
│      │查獲客人：│            │訊筆錄、黃天偵訊筆錄。│            │
│      │程楠展。  │            │                      │            │
│      │          │      │                      │            │
├───┼─────┼──────┼───────────┼──────┤
│三    │營業時間自│台南縣永康市│「金象王」、「龍鳳」、│台灣台南地方│
│      │九十三年五│大橋二街四十│「魔法球」、「喜從天降│法院檢察署檢│
│      │月十七日至│六號「富而樂│」各一台、「大舞台」二│察官以九十三│
│      │同年月二十│超商」      │台（每台機具均含ＩＣ板│年度偵字第七│
│      │一日止，嗣│            │一塊）。              │０三四號移送│
│      │於九十三年│            │                      │併案        │
│      │五月二十一│            │                      │            │
│      │日十三時五│            │證據：                │            │
│      │分許被查獲│            │扣押書、照片二張、李重│            │
│      │。        │            │慶警訊筆錄            │            │
│      │查獲客人：│            │                      │            │
│      │李重慶。  │            │                      │        │
├───┼─────┼──────┼───────────┼──────┤
│四    │營業時間自│高雄市前鎮區│「迷你十三張」二台、「│台灣高雄地方│
│      │九十三年五│修文街一三四│大舞台」二台、「滿貫大│法院檢察署檢│
│      │月二十五日│號一樓「富爾│亨」、「劍龍」、「魔法│察官以九十三│
│      │起至同年月│樂超商」    │球」、「至尊」各一台（│年度速偵字六│
│      │二十六日止│            │每台機具均含ＩＣ板一塊│五四號及第八│
│      │，嗣於九十│            │）及代幣二百五十九枚。│六八號移送併│
│      │三年五月二│            │                      │案審理      │
│      │十六日十九│            │證據：                │            │
│      │時五十分許│            │營業場所稽查紀錄表、扣│            │
│      │被查獲。  │            │押筆錄、扣押物品目錄表│            │
│      │查獲店員：│            │、營利事業登記證、保管│            │
│      │蔡珮玉。  │            │條、照片十張、蔡珮玉警│            │
│      │          │          │訊證詞。              │            │
│      │          │            │                      │            │
├───┼─────┼──────┼───────────┼──────┤
│五    │營業時間自│高雄縣梓官鄉│「龍鳳」、「魔法球」、│台灣高雄地方│
│      │九十三年六│公館路八二號│「大舞台」、「劍龍」、│法院檢察署檢│
│      │月十五日至│「ＡＥ超商」│「將王」各一台、「麻將│察官以九十三│
│      │同年月十八│            │」二台（每台機具均合Ｉ│年度偵字第一│
│      │日止，嗣於│            │Ｃ板一塊）及代幣二千一│四０三六號併│
│      │九十三年六│            │百六十四枚。          │案審理      │
│      │月十八日二│            │                      │            │
│      │十時許被查│            │證據：                │            │
│      │獲。      │            │劉玉珺證詞、營業場所檢│            │
│      │查獲店員：│            │查紀錄表、照片八張、扣│            │
│      │劉玉珺。  │            │押筆錄、營利事業登記證│            │
│      │          │            │扣押物品目錄表        │            │
│      │          │            │                      │            │
│      │          │            │                      │            │
├───┼─────┼──────┼───────────┼──────┤
│六    │營業時間自│高雄縣岡山鎮│「金龍鳳」、「麻將」各│台灣高雄地方│
│      │九十三年六│介壽西路二二│一台、「大舞台」二台  │法院檢察署檢│
│      │二十四日起│一號「巨蛋超│（每台機具均合ＩＣ板一│察官以九十三│
│      │至同年月二│商」        │塊）及代幣三十八枚。  │年度偵字第一│
│      │十八日止，│            │                      │三五九三號移│
│      │嗣於九十三│            │證據：                │送併案審理  │
│      │年六月二十│            │扣押筆錄、扣押目錄表、│            │
│      │八日十四時│            │扣押物品收據、營業場所│            │
│      │十分許止被│            │檢查紀錄表、照片十四張│            │
│      │查獲。│            │房屋租賃契約書、吳淑燕│            │
│      │查獲店員：│            │警訊筆錄、職務報告    │            │
│      │吳燕淑。  │            │                      │            │
├───┴─────┴──────┴───────────┴──────┤
│合計共扣得電子遊戲機三十七台（含ＩＣ板三十七塊）、代幣三千一百三十枚  │
└───────────────────────────────────┘
附錄本判決論罪之法條：
刑法第二百六十七條
(常業賭博罪)
以賭博為常業者，處二年以下有期徒刑，得併科一千元以下罰金。
電子遊戲場業管理條例
第十五條
    未依本條例規定辦理營利事業登記者，不得經營電子遊戲場業。
第二十二條
    違反第十五條規定者，處行為人一年以下有期徒刑、拘役或科或併科新台幣五十
    萬元以上二百五十萬元以下罰金。
